臺灣新北地方法院刑事判決
111年度審易字第1476號
公  訴  人  臺灣新北地方檢察署檢察官
被      告  林義順




上列被告因違反槍砲彈藥刀械管制條例案件，經檢察官提起公訴
（111 年度偵字第15879 號），本院判決如下：
    主  文
林義順未經許可，於公眾得出入之場所，攜帶刀械，處有期徒刑
貳月，如易科罰金，以新臺幣壹仟元折算壹日。
扣案之手指虎壹只沒收。
    事實及理由
壹、查被告林義順所犯係死刑、無期徒刑、最輕本刑為3 年以上
    有期徒刑以外之罪，被告於準備程序就被訴事實為有罪之陳
    述，經告知簡式審判程序之旨，並聽取其與檢察官之意見後
    ，本院認無不得或不宜改依簡式審判程序進行之處，爰依刑
    事訴訟法第273 條之1 第1 項、第284 條之1 之規定，裁定
    進行簡式審判程序。
貳、本案犯罪事實、證據及應適用之法條，除補充「被告林義順
    於111 年8 月25日本院準備程序及審理時之自白（參本院卷
    附當日各該筆錄）」為證據外，餘均引用附件即檢察官起訴
    書之記載。
叁、審酌被告漠視法令之禁制而未經許可，於公眾得出入之場所
    ，攜帶刀械即手指虎1 只，對人身安全及社會治安皆造成潛
    在之危險，惟念其犯後終能坦承犯行，態度勉可，復未見其
    持前揭刀械從事其他犯罪之確切證據，兼衡被告之素行、教
    育程度、職業、家庭經濟與生活狀況、犯罪之動機、目的、
    手段等一切情狀，量處如主文第1 項所示之刑，並諭知易科
    罰金之折算標準，以資處罰。
肆、扣案之手指虎1 只，為本案查獲之違禁物，不問屬於犯罪行
    為人與否，應依刑法第38條第1 項規定，於主文第2 項宣告
    沒收。
伍、本判決係依刑事訴訟法第310 條之2 及第454 條所製作之簡
    化判決，依法僅需記載犯罪事實、證據名稱及應適用之法條
    ，並得以簡略方式為之，如認定之犯罪事實、證據及應適用
    之法條，與檢察官起訴書之記載相同者，得引用之，附此敘
    明。
據上論斷，應依刑事訴訟法第273 條之1 第1 項、第299 條第1
項前段、第310 條之2 、第454 條（本件依刑事判決精簡原則，
僅記載程序法條文），判決如主文。
本案經檢察官羅雪舫偵查起訴，由檢察官陳炎辰到庭執行公訴。
中　　華　　民　　國    111   年 　  9  　月 　 13  　日
                 刑事第二十四庭  法  官　李俊彥   
以上正本證明與原本無異。
如不服本判決，應於判決送達後20日內敘明上訴理由，向本院提
出上訴狀（應附繕本），上訴於臺灣高等法院。其未敘述上訴理
由者，應於上訴期間屆滿後20日內向本院補提理由書「切勿逕送
上級法院」。
                                 書記官  林慈恩
中　　華　　民　　國　  111 　年　   9  　月 　 13    日

附錄本判決論罪之法律條文：
槍砲彈藥刀械管制條例第15條
未經許可攜帶刀械而有下列情形之一者，處2 年以下有期徒刑：
一、於夜間犯之者。
二、於車站、埠頭、航空站、公共場所或公眾得出入之場所犯之
    者。
三、結夥犯之者。
--------------------------------------------------------
附件：
臺灣新北地方檢察署檢察官起訴書
                                    111年度偵字第15879號
　　被　　　告　林義順　男　41歲（民國00年0月00日生）
　　　　　　　　　　　　住○○市○○區○○路00號
　　　　　　　　　　　　國民身分證統一編號：Z000000000號
上列被告因違反槍砲彈藥刀械管制條例案件，已經偵查終結，認
應提起公訴，茲將犯罪事實及證據並所犯法條分敘如下：
　　　　犯罪事實
一、林義順明知手指虎為槍砲彈藥刀械管制條例第4條第1項第3
    款之所列管刀械，未經主管機關許可不得持有，竟基於在公
    共場所攜帶刀械之犯意，於民國111年2月24日中午12時許，
    以不詳代價，至新北市土城區廣權路與青雲路口之選物販賣
    機取得具殺傷力之手指虎1個後持有之，迄於同日下午3時41
    分許，林義順至本署報到執行觀察勒戒，經本署司法警察執
    行檢身保管勤務時，自其隨身包包查獲上開手指虎1個，始
    悉上情。
二、案經本署分案偵辦。
　　　　證據並所犯法條
一、證據清單及待證事實
編號 證據名稱 待證事實  1 被告林義順於偵查中之供述 被告矢口否認有何上開犯行，辯 稱:伊不知道手指虎是違禁物，也不知道事情那麼嚴重云云。  2 本署法警室職務報告1紙 證明本件查獲之過程。  3 查獲照片、扣押物品清單、新北市政府警察局土城分局111年6月10日新北警土刑字第1113733569號函暨所附新北市政府警察局刀械鑑驗登記表1份 證明: 1、被告於上揭時、地，經本署司法警察執行檢身保管勤務時，自其隨身包包查獲上開手指虎1個之事實。 2、證明扣案之手指虎1個經送鑑定後，認該手指虎材質為金屬製成，中有4孔可供手指套入使用，經檢視外觀應屬管制之刀械（手指虎）之事實 
二、核被告所為，係違反槍砲彈藥刀械管制條例第15條第2款之
    未經許可於公眾得出入之場所攜帶刀械罪嫌。被告未經許可
    持有刀械之低度行為，應為於公眾得出入之場所未經許可攜
    帶刀械之高度行為所吸收，請不另論罪。至扣案之手指虎1
    只，屬槍砲彈藥刀械管制條例及內政部公告管制之刀械，屬
    違禁物，請依刑法第38條第1項之規定沒收。
三、依刑事訴訟法第251條第1項提起公訴。
　　此　致
臺灣新北地方法院
中　　華　　民　　國　 111　　年　　7 　　月　　6 　　日
　　　　　　　　　　　　　　　檢　察　官　羅雪舫